【裁判字號】    91,聲判,80
【裁判日期】    920401
【裁判案由】    聲請交付審判
【裁判全文】
臺灣臺中地方法院刑事裁定                      九十一年度聲判字第八０號
    聲  請  人
    即 告訴 人  甲○○
                丙○○
    被      告  乙○○
                丁○○
右列聲請人因告訴被告等詐欺案件，不服臺灣高等法院臺中分院檢察署檢察長駁回再
議之處分（九十一年度上聲議字第七九八號），聲請交付審判，本院裁定如左：
    主  文
聲請駁回。
    理  由
壹、本件聲請交付審判意旨略以：
一、有關被告丁○○所涉詐欺部分：（一）欺騙告訴人相信袁松濤等三人得申請來臺
    ：有關大陸人士袁松濤資格不符來臺規定乙事，在袁松濤於大陸辦理授權書認證
    時，當時大陸辦理認證之人員即已告知袁松濤此事，並經袁松濤轉達告訴人知曉
    ，故當時在與被告接洽辦理時，告訴人一再告知被告此狀況，並一再向被告確認
    「袁松濤是否合於來臺規定」，被告也一再告知袁松濤合於來臺資格，除舉出兩
    個例子：如告訴人之鄰居有一位大陸政協亦係由其辦理來臺，及另位趙先生亦是
    外，並提供各項證明來證明其專業能力。甚且，於民國（下同）八十七年四月十
    三日告訴人交付訂金一萬五千元及文件給被告辦理時，被告尚向告訴人說可以辦
    理。惟被告在收取訂金後，竟於隔天告知袁松濤不合來臺規定，無法辦理送件（
    此為告訴人第一次有受騙感覺）；當時因告訴人已告知父親田憲慶先生，已著手
    辦理松濤等三人來臺申請，為求對父親有所交代，乃要求被告照樣送件，讓有權
    限核准來臺與否之政府機關處理，至少要取得袁松濤申請案之官方退件證明，而
    被告當時則要求需支付相關代辦申請費用，告訴人也同意；而在整個袁松濤等三
    人申請案件之接洽、付款及委託均由係由告訴人與被告接觸，告訴人之父親田憲
    慶先生從未與被告接觸過。（二）費用收取部分：１有關一般所指「規費」，眾
    所皆知是指政府機關所收取之費用，屬於「代收代付」性質；在被告八十七年十
    一月十一日所列之旅客收費明細表中，被告既已收取作業手續費每人新臺幣（下
    同）三千元之旅行社人事費用、送件費用及管銷費用，復又在申請規費中除入出
    境管理局收取之證照費四百元外再加三百元之代辦費，顯與社會常理有悖；又在
    卷內被告收取費用明細表中，清楚載明每人費用為三千七百元，然檢察官卻忽略
    該事實，其中三千元包括康年旅行社所收取之一千五百元手續費及被告自行抽傭
    之一千五百元，而七百元部分應純粹為政府規費之收取然檢察官卻為錯誤之認定
    ，該七百元為除入出境管理局收取之證照費四百元外，再加三百元之代辦費。２
    又縱如原檢察官所稱被告向告訴人收取「除證照費四百元外，另有三百元之代辦
    費」共七百元，然，原檢察官既已查明被告已向入出境管理局「領回退費」之事
    實，也查明被告向告訴人收取費用中，包含入出境管理局之證照費四百元，而康
    年旅行社受被告委託辦理申請案，其僅向被告收取作業手續費一千五百元，並無
    收取申請規費七百元，其餘皆已退還被告，然被告於八十七年十一月十一日至告
    訴人家中時，竟欲謀求利益而從每人賸餘之三千五百元中，再扣除一千五百元及
    規費七百元，亦即僅願退還告訴人每人一千三百元之款項，共計三千九百元，當
    時告訴人以「並無交付入出境管理局所開具之七百元收據、收取價金與當初所言
    差距一倍不合理、相關證件並未歸還」而要求說明；被告卻答：以後再補入出境
    管理局所開七百元收據（後來並未持該收據結帳），而相關申請證件在入出境管
    理局，非有撤案申請書不得取回（惟撤案申請業已分別於八十七年六月二十九日
    、九月二十八日辦理完成）。告訴人因覺被告之回答有問題，故乃未接受其三千
    九百元之退款。惟從上可知，被告之不法所有意圖非常明顯。３被告從與告訴人
    接觸洽談該三人委託案時，一直告訴告訴人該委託案申請係由公司之其他人員負
    責辦理，惟竟是欺瞞告訴人非法轉託康年旅行社辦理，觀光局已針對該不合法做
    出處分書。又對原檢察官查證結果，臺中市旅行商業同業公會函文指稱：旅行社
    受託申請代辦大陸人士來臺探親，除入出境管理局規定之規費四百元外，酌收委
    託人七百元或五百元之代辦費，在營業範圍之內應屬合法、合理，此有卷附函文
    可憑；被告既為旅行社之從業人員自受其公會約束，然被告向告訴人收取每人共
    三千元手續費及七百元規費，明顯高於前揭公會之標準，故被告顯然具有圖得不
    法利益之意圖。（三）而綜觀整個過程，告訴人受被告所騙者計有：１告訴人於
    交付訂金之前一再與被告確認袁松濤之來臺資格，然被告竟在八十七年四月十三
    日收取訂金後，方於隔日告知袁松濤不合來臺規定，此為第一次受騙。２被告於
    八十七年四月十四日告知告訴人袁松濤不合來臺規定後，告訴人仍要求被告照樣
    送件，讓有權限核准來臺與否之政府機關處理，至少要取得袁松濤申請案之官方
    退件證明而被告要求需支付相關代辦申請費用，告訴人也同意；惟在入出境管
    理局承辦人董維民小姐八十七年四月二十二日上午來電詢問「是否要將探病改為
    探親」時，告訴人父親田憲慶先生詢問另一申請人袁松濤情形時，經董小姐告知
    並無該人申請案件，頓時強烈感受到被騙，此為第二次受騙。３於八十七年四月
    二十二日得知被告未將袁松濤申請案遞件後，乃聯絡被告說明，被告卻要求如要
    遞送袁松濤申請案，須將田春麗與賈素梅申請案撤回才可以，告訴人以其無信用
    及沒有官方文件為由，不同意將田春麗與賈素梅案件撤回，此為被告第三次欺騙
    告訴人。４被告在八十七年十一月十一日結帳時，告訴人以「並無交付入出境管
    理局所開具之七百元收據、收取價金與當初所言差距一倍不合理、相關證件並未
    歸還」；被告卻答：以後再補入出境管理局所開七百元收據，而相關申請證件在
    入出境管理局，非有「撤案申請書」不得取回。惟後來才知道入出境管理局所收
    規費為四百元，且早在被告，結帳前已未經授權完成撤件申請並取回規費四百元
    ，此為第四次被騙。      
二、有關被告丁○○所涉偽造文書部分：（一）查，在整個袁松濤等三人申請案件之
    接洽、付款及委託均由係由告訴人與被告接觸，告訴人之父親田憲慶先生從未與
    被告接觸；而告訴人原先委託被告辦理之事務係申請袁松濤等三人來臺，並不包
    括對符合資格之田春麗及賈素梅兩人之退件申請；故被告如欲申請退件應另經告
    訴人或其父親田憲慶先生授權或同意始可。（二）雖然告訴人之父親田憲慶先生
    曾說過：「袁松濤如無法來臺，則其他二人（田春麗、賈素梅）亦不用來臺，三
    人同時撤案不辦」，惟此話係於入出境管理局承辦人董維民小姐八十七年四月二
    十二日上午來電詢問「是否要將探病改為探親」時，告訴人父親田憲慶先生詢問
    另一申請人袁松濤情形，董小姐告知並無該人申請案件，告訴人父親田憲慶強烈
    感受到被騙而大怒，才向境管局董小姐表示：「袁松濤不能來則其他二人不用來
  ，嗣後董小姐在同年五月七日以電話再次欲與告訴人父親田憲慶先生確認其當日
    意思時，告訴人父親田憲慶先生拒絕接電話，僅透過告訴人表示：「該怎麼辦就
    怎麼辦」，除此之外並無做任何「袁松濤不能來則其他二人不用來」之表示，亦
    未對被告丁○○表示過此意，是故，有關田春麗及賈素梅兩人之退件申請，顯然
    已超過授權之範圍，構成偽造文書。（三）按被告辯稱偽造撤案申請書為康年旅
    行社之從業人員所為，其並不知情，惟查：１依康年旅行社之辦件經驗，撤件申
    請不用另經過委託人之授權或同意嗎？２申請退件部分，被告丁○○推說不知情
  違反經驗法則，因係被告丁○○直接交付文件及費用給康年旅行社羅賢君辦理來
    臺申請案，故康年旅行社辦理案件，勢必會受被告丁○○之指示或詢問被告丁○○之意見，哪有可能康年旅行社之從業人員私自做主申請退件？並推說被告無從
    知情呢？況且，有關實情為何？傳喚羅賢君或康年旅行社之承辦人到庭說明即可
    明瞭，怎可片面採信被告違反經驗法則之說辭。
三、有關被告丁○○及乙○○所涉誹謗部分：（一）於前所述，在被告於八十七年四
    月十四日告知告訴人袁松濤不合來臺規定後，告訴人乃要求被告照常送件以取得
    官方退件證明，被告則要求「支付費用」後方同意代為處理，告訴人亦同意支付
    費用。詎料，被告丁○○竟對外宣稱告訴人僅委託代辦田春麗及賈素梅二人；又
    在入出境管理局查核之日即八十七年四月二十二日上午十二點以後，打電話至告
    訴人之辦公室，對接電話之人訴說：「告訴人要求其將不合來臺規定之申請案件
    送出，非常不合理，會讓他遭同業恥笑。」時間長達四十分鐘，使辦公室同仁在
    聽完電話後，轉述被告丁○○之詞，並因此指責告訴人要求被告將不合來臺資格
    之袁松濤申請案送出，是無理之要求，身為公務人員之告訴人，於同仁不知事情
    經過情形，認為告訴人身為公務員還要求被告如此不合之事，顯然不合常理；且
    因被告丁○○以其身為告訴人住處鄰長之便，散佈此等訛言，致告訴人父親田憲
    慶先生及鄰居對告訴人多所誤解。處於同事誤解與父親的不諒解，讓告訴人名譽
    與信用承受莫大傷害。（二）查，被告丁○○之真正的動機乃欲以「指摘別人來
    掩飾自己缺點，即以對外宣稱告訴人同意僅委託代辦二人之辭，來掩飾其未依委
    託約定將袁松濤申請案送出之過」。（三）復，被告乙○○於事前縱容不具總經
    理資格、專業知識之被告丁○○推銷代辦大陸人士來臺業務，且非法轉託康年旅
    行社；於發生糾紛後，竟說相信被告丁○○之所做所為，且主動向中華民國旅行
    業品質保障協會（投訴該協會係為保障消費者，而非保障旅行業者），並於協調
    會中附和被告丁○○之前之說辭，為不實之陳述，簡直是惡人先告狀，讓告訴人
    蒙受不白之冤，名譽與信用再次承受莫大傷害。
四、綜上，系爭本案實仍有妄斷及未盡調查之處，或檢方心證之形成頗為違反經驗法
    則，且觀被告等至今仍然否認其犯行，此深為告訴人所不服，今告訴人之父親田
    憲慶先生業已去世，告訴人背負著父親之誤解及臨終前交待取回原案申請文件，
    深感莫大之傷害，而告訴人堅持本案聲請交付審判並非意欲被告受徒刑之宣告，
    僅係為求討回公理，釐清責任，復參酌詐欺及誹謗罪皆有罰金刑之規定，故如告
    訴人所言皆為實情，自應還給告訴人清白及公理，莫讓告訴人一輩子對父親懷著
    愧疚而活，為此，依法聲請交付審判。
貳、按告訴人不服上級法院檢察署檢察長或檢察總長認再議為無理由而駁回之處分者
    ，得於接受處分書後十日內委任律師提出理由狀，向該管第一審法院聲請交付審
    判。法院認為交付審判之聲請不合法或無理由者，應駁回之，刑事訴訟法第二百
    五十八條之一、第二百五十八條之三第二項前段分別定有明文。
參、聲請人甲○○以被告乙○○、丁○○涉犯刑法之詐欺、誹謗及偽造文書等罪嫌，
    向臺灣臺中地方法院檢察署檢察官提出告訴，經該署檢察官偵查後認被告二人罪
    嫌不足，於九十年七月二十七日以九十年度偵字第四一七一號為不起訴處分，惟
    聲請人不服，聲請再議，經臺灣高等法院臺中分院檢察署檢察長於九十年十月八
    日，以偵查並未完備為由，將案件發回臺灣臺中地方法院檢察署續行偵查（九十
    年度議字第一０七五號）；嗣經臺灣臺中地方法院檢察署檢察官繼續偵查後，仍
    認被告二人罪嫌不足，乃於九十一年十月十七日以九十年度偵續字第二一五號復
    為不起訴處分，聲請人猶表不服，聲請再議，最終經臺灣高等法院臺中分院檢察
    署檢察長以再議為無理由，而於九十一年十一月十一日以九十一年度上聲議字第
    七九八號駁回再議，業經本院調閱臺灣臺中地方法院檢察署九十年度偵字第四一
    七一號、九十年度偵續字第二一五號及臺灣高等法院臺中分院檢察署九十一年度
    上聲議字第七九八號全卷查證屬實。聲請人於九十一年十一月十九日收受前開再
    議駁回處分書，並於同年十一月二十六日委任李清輝律師提出理由狀，向本院聲
    請交付審判等事實，復有送達證書附於臺灣高等法院臺中分院檢察署九十一年度
    上聲議字第七九八號案卷與刑事聲請交付審判理由狀附於本院卷可稽，其聲請交
    付審判合於法定程式，合先敘明。
肆、本件審查結果：
一、按刑事訴訟法於九十一年二月八日經修正公布，新增第二百五十八條之一關於交
    付審判之規定，此乃對於「檢察官不起訴或緩起訴裁量權」制衡之一種外部監督
    機制，此時，法院僅在就檢察官所為不起訴或緩起訴之處分是否正確加以審查，
    以防止檢察機關濫權，依此立法精神，法院就聲請交付審判案件之審查，所謂「
    得為必要之調查」，其調查證據之範圍，自應以偵查中曾顯現之證據為限，不可
    就告訴人新提出之證據再為調查，亦不可蒐集偵查卷以外之證據。又依新修正刑
    事訴訟法第二百六十條對於不起訴處分已確定或緩起訴處分期滿未經撤銷者得再
    行起訴之規定，其立法理由說明，本條所謂不起訴處分已確定者，係包括「聲請
    法院交付審判復經駁回者」之情形在內，則法院就聲請交付審判案件之審查，所
    謂「得為必要之調查」，其調查證據範圍，自更應以偵查中曾顯現之證據為限，
    不得就告訴人新提出之證據再為調查，亦不可蒐集偵查卷以外之證據，否則，將
    與刑事訴訟法第二百六十條之再行起訴規定，混淆不清。
二、聲請人之父田憲慶委由服務於燕京旅行社之被告丁○○辦理申請大陸親友袁松濤
    、田春麗及賈素梅三人來臺事宜，由聲請人甲○○先交付每人五千元共一萬五千
    元之訂金予被告丁○○，因燕京旅行社並未辦理該項業務，故委由同業康年旅行
    社辦理相關事宜，被告丁○○並交付聲請人所交付之一萬五千元之訂金予康年旅
    行社臺中營業處人員羅賢君，每人五千元之訂金包含規費、手續費、代辦費等費
    用，大陸親友袁松濤等三人來臺之機票、食宿及旅費等費用，亦先由康年旅行社
    先負責處理，嗣大陸親友來臺後再收取其餘每人一萬多元之尾款，本案被告丁○○雖告知聲請人袁松濤因資格不符無法來臺，惟在聲請人之要求仍有送件申請，
    嗣經入出境管理局審核後因袁松濤資格不符無法核准，故田春麗及賈素梅部分因
    而亦申請退件，在康年旅行收取每人一千五百元之代辦入臺證工本費、手續費後
    ，退款一萬零五百元給燕京旅行社，被告丁○○、乙○○亦欲退還聲請人一萬零
    五百元，惟遭聲請人拒絕等情，業據被告丁○○、乙○○於偵查中供述綦詳，核
    與聲請人、證人羅賢君供證述之情節相符，並有訂金單、內政部警政署入出境管
    理局九十年一月三十日（八九）境平界字第一一六七號書函、九十年十一月十六
    日（九十）境信宋字第六八九０三號函及附件（含申請資料縮影本、退件登記簿
    等）、旅行業代收轉付收據等件附於本案之偵查卷可稽。本件被告丁○○確有代
    聲請人之父田憲慶申請袁松濤等三名大陸人士來臺，而代辦手續係由康年旅行社
    負責，被告丁○○並未實際參與，且最終仍願意於扣除康年旅行所收取每人一千
    五百元之工本費後，將其餘一萬零五百元之訂金全部退還，而未自代辦手續中取
    得任何利益，被告丁○○並無不法所有之詐欺意圖，至為明顯。另旅行業者受委
    託申請代辦大陸人士來臺，因必須代為填具保證書、委託書、申請書等一切政府
    規定之資料，再委由專人送件及領件，其專業知識及人事都必須收取費用，才能
    維持一定的服務品質，故除入出境管理局規定之規費四百元外，酌收委託人七百
    元或五百元之代辦費，在營業範圍之內應屬合法、合理等情，亦經臺中市旅行商
    業同業公會以九十年十一月二十三日中旅公（九十）字第一０八號函釋明在卷可
    憑。是被告丁○○所列之申請規費七百元（除證照費四百元外，另有三百元之代
    辦費），縱然超過內政部警政署入出境管理局所收之規費四百元，亦係評估代辦
    大陸人士來臺事宜具有專業性，渠等已為聲請人提供一定勞務之付出，基於營利
    之考量所決定之金額，其金額既未逾合理範圍，即無所謂故意隱瞞實情獲取不法
    利益之情。況本件聲請人與被告丁○○之間所爭執者係代辦金額之多寡，究竟係
    給付入出境管理局規定之規費四百元即可，抑或是聲請人所稱被告丁○○原來要
    求之金額三千七百元才為合理？因兩造之間原已成立民事之承攬或僱傭契約關係
    ，其給付之報酬為契約核心部分，既生爭執，即屬民事糾葛問題，應循民事途徑
    解決，不得逕以刑事罪罰予以評價論斷。是檢察官認被告丁○○此部分所為尚與
    詐欺罪之構成要件有違而予以不起訴處分，經核並無不合。聲請人再以被告丁○○一再向聲請人告知袁松濤三人可來臺，卻於收取訂金之後即稱袁松濤無法來臺
    ；檢察官忽略收取費用明細表中，清楚載明每人費用為三千七百元，其中三千元
    包括康年旅行社所收取之一千五百元手續費及被告自行抽傭之一千五百元，而七
    百元部分應純粹為政府規費之收取；被告向聲請人稱該委託案申請係由公司之其
    他人員負責辦理，然竟欺瞞聲請人非法轉託康年旅行社辦理，且被告既為旅行社
    之從業人員自受其公會約束，然被告向聲請人收取每人共三千元手續費及七百元
    規費，明顯高於前揭公會之標準，足認被告具有不法利益之意圖等為理由認被告
    丁○○有詐欺罪嫌，尚屬無據。
三、聲請人雖一再指陳被告丁○○受聲請人之父田憲慶委託，代為辦理申請袁松濤、
    田春麗及賈素梅三人來臺事宜，渠等之授權書及保證書係由田憲慶親筆簽名及押
    印無誤，然撤案及退費之申請，則未經田憲慶之簽名蓋章云云。惟查，聲請人之
    父田憲慶委由被告丁○○代為辦理袁松濤、田春麗及賈素梅三名大陸人士來臺事
    宜，因袁松濤部分不符規定，故康年旅行社於八十七年四月十七日先送田春麗及
    賈素梅二人之申請案，嗣在田憲慶之堅持下，始於八十七年四月二十七日再送袁
    松濤部分之申請案，兩案併案處理，嗣入出境管理局審查後發現袁松濤部分不符
    規定，經通知田憲慶後，由康年旅行社於八十七年五月二十日先辦理袁松濤部分
    之退件，又於八十七年九月二十一日再將原符合資格之田春麗、賈素梅二人部分
    再申請退件，此業據證人羅賢君於偵查中證述綦詳，並有入出境管理局九十年十
    一月十六日（九十）境信宋字第０六八九０三號函、九十年一月三十日（八九）
    境平界字第一一六七號函等多份資料附於本案偵查卷足憑，顯見被告丁○○確已
    依約代為辦理袁松濤、田春麗及賈素梅三人來臺之申請事宜，並無違背任務之情
    事。又入出境管理局承辦人員曾以電話詢問田憲慶對袁松濤無法來臺之意見，田
    憲慶曾表示「袁松濤如無法來臺，則其他二人（指田春麗及賈素梅）亦不用來臺
    ，三人同時撤案不辦」，有上開九十年一月三十日（八九）境平界字第一一六七
    號函記載明確足憑，復核與聲請人於本件聲請交付審判所述之情節大致相符。本
    件來臺案之申請人田憲慶既有撤案之意思，承辦人員依田憲慶之意辦理前開大陸
    人士來臺之撤案及退費事宜，縱未經田憲慶本人之親自簽名及蓋章，究與擅自冒
    用名義偽造文書不同，自不得遽課以偽造署押及偽造印章之刑責相繩。況退費及
    撤案之申請均係由康年旅行社負責，除經前開認定明確外，並有偵查中所函調入
    出境管理局檢附之委託書可資參照，依該委託書之內容記載，有關本件來臺之申
    請案均係由康年旅行社之李孟  受託辦理，更可認被告丁○○偽造田憲慶之署押
    及簽名之可能性是相當低的。此外，本件原始退費及撤案申請書等文件，已因逾
保存期限而銷燬，有內政部警政署入出境管理局九十年十一月十六日（九十）境
    信宋字第０六八九０三號函附於本案之偵查卷可憑；且袁松濤、田春麗及賈素梅
    三人來臺申請、送件、退費及撤案均係燕京旅行社委由康年旅行社辦理，而康年
    旅行社已於八十九年間結束營業，當時康年旅行社承辦人李孟泯經檢察官合法傳
    、拘均未到庭（留滯國外未歸，有入出境資料可按），亦無從再為查證。是檢察
    官認被告丁○○此部分所為並無偽造文書之犯嫌，經核亦無不當。聲請人再以被
    告丁○○擅自申請田春麗及賈素梅兩人之退件，顯然已超過授權之範圍，構成偽
    造文書，暨被告丁○○辯稱不知康年旅行社未經本人同意申請退件，顯然違反經
    驗法則，指摘原不起訴處分失當云云，俱非可採。
四、復按，刑法第三百十條之誹謗罪，須以意圖散布於眾，而指摘或傳述足以毀損他
    人名譽之事為其構成要件。聲請人指陳被告丁○○在入出境管理局查核之日打電
    話至告訴人之辦公室，對接電話之人訴說：「告訴人要求其將不合來臺規定之申
    請案件送出，非常不合理，會讓他遭同業恥笑˙˙˙」等語，時間長達四十分鐘
    ，造成聲請人之傷害云云。此情縱然屬實，以接聽電話僅有一人而言，尚難認符
    合意圖散布於眾之要件，自與誹謗罪之規定不該當。而被告丁○○、乙○○於中
    華民國旅行業品質保障協會及本院民事庭答辯時，雖曾就田春麗及賈素梅二人，
    抑或袁松濤、田春麗及賈素梅三人送件之差異提出答辦，惟此僅係被告二人為自
    己辯白之陳述而已，其目的僅是澄清事實，難謂渠等有散布於眾之誹謗故意。且
    本件申請來臺之人究係二人或三人，聲請人與被告二方各有不同說詞，固造成一
    般閱聽人的混淆，然此事終與事實真相如何有關，僅有孰真孰偽之差別，尚不致
    造成聲請人名譽之毀損，是被告二人所為與刑法誹謗罪之構成要件不符，自亦難
    以該罪相繩。聲請人空言其個人名譽及信用受損，自無理由。
五、綜上所述，本件前開不起訴處分及駁回再議理由暨事證，既經本院調閱前開卷證
    核閱屬實（臺灣臺中地方法院檢察署九十年度發查字第五五九號、九十年度偵字
    第四一七一號、九十年度偵續字第二一五號偵查卷及臺灣高等法院臺中分院檢察
    署九十一年度上聲議字第七九八號卷宗），且聲請人如前揭所示之聲請交付審判
    之事項，已經前開不起訴處分書及駁回再議處分書詳細論列說明為不起訴處分及
    駁回再議聲請之理由，並經本院為前開之說明，而檢察官為不起訴處分及駁回再
    議聲請之理由，復無何違背經驗法則、論理法則或其他證據法則之情事。本院因
    認本件並無聲請人所指摘不利被告之事證未經檢察機關詳為調查或斟酌，或不起
    訴處分書所載理由有何違背經驗法則、論理法則或其他證據法則等得據以交付審
    判之事由存在。故聲請人聲請交付審判，為無理由，應予駁回。
據上論斷，依刑事訴訟法第二百五十八條之三第二項前段，裁定如主文。
中    華    民    國      九十二      年       四      月     一    日
                                臺灣臺中地方法院刑事第三庭
                                      審判長法  官  劉 錫 賢
                                            法  官  吳 進 發
                                            法  官  林 三 元
右正本證明與原本無異。
不得抗告。
        書記官
中    華    民    國      九十二      年       四      月     一    日


司法院資訊處製作；財團法人民間司法改革基金會備份。
